【裁判字號】    92,易,480
【裁判日期】    921226
【裁判案由】    竊盜等
【裁判全文】
臺灣苗栗地方法院刑事判決                          九十二年度易字第四八０號
    公  訴  人  臺灣苗栗地方法院檢察署檢察官
    被      告  乙○○  男  二.
右列被告因竊盜案件，經檢察官提起公訴（九十二年度偵字第一四六八號），本院合
議庭裁定後，逕以簡式審判程序判決如左：
    主  文
乙○○連續結夥三人以上、攜帶兇器、毀壞門扇竊盜，處有期徒刑壹年拾月。
    事  實
一、乙○○意圖為自己不法之所有，並基於概括之犯意，連續於左列時、地，竊取他
    人財物：
（一）乙○○與鍾仁忠、馮智義（後二人業經檢察官以曾經判決確定為由，另為不起
      訴處分）基於犯意之聯絡，結夥三人以上，於民國（下同）九十一年三月十八
      日上午某時許（屬白晝），由鍾仁忠、馮智義二人持客觀上足供兇器使用之扳
      手一支（未扣案），以破壞門鎖方式，潛入戊○○位於苗栗縣苗栗市水源里六
      鄰二之十一號住處（侵入住居罪部分未據告訴），乙○○則在外把風，共同竊
      取戊○○所有之黃金戒指約十枚、項鍊一條、玉質手鐲一個，得手後逃逸，三
      人並將所得財物予以變賣後朋分花用完畢。
（二）乙○○與鍾仁忠基於犯意之聯絡，於九十一年十二月九日下午二時許，持客觀
      上足供兇器使用之扳手一支（未扣案），以破壞門鎖之方式，潛入丙○○（起
      訴書誤載為黃香蘭）位於苗栗縣公館鄉福基村一三二之一號住處（侵入住居罪
      部分未據告訴），共同竊取丙○○所有之賓士廠牌自用小客車鑰匙及遙控器一
      把，及現金新台幣（下同）約一萬二千餘元，得手後逃逸，二人並將所得現金
      朋分後花用完畢。
（三）乙○○與鍾仁忠及姓名年籍均不詳綽號「阿偉」之成年男子，基於犯意之聯絡
      ，結夥三人以上，於九十二年一月五日上午某時許（屬白晝），持客觀上足供
      兇器使用之鐵撬一支（未扣案），以破壞門鎖方式，潛入丁○○○位於苗栗縣
      苗栗市○○路一０五號住處（侵入住居罪部分未據告訴），共同竊取丁○○○
      所有之現金數百元及數目不詳之硬幣，得手後逃逸，三人並將所得財物予以朋
      分花用完畢。
（四）乙○○與黃吉春（由檢察官另移送他案併辦），基於犯意之聯絡，於九十二年
      一月十三日下午某時許（屬白晝），以爬進氣窗之方式，潛入己○○位於苗栗
      縣公館鄉鶴岡村五鄰一四一號住處（侵入住居罪部分未據告訴），共同竊取己○○所有之第一銀行存摺一本及信用卡一張，得手後逃逸。二人隨即於同日下
      午六時四十八分起至五十分止，在苗栗縣苗栗市○○路富邦銀行所設之自動櫃
      員機，由黃吉春以將己○○所設定之密碼輸入櫃員機內之不正方法，接續盜領
      四萬元現金，乙○○分得二萬元後已花用完畢。
（五）乙○○與黃吉春及姓名年籍均不詳綽號「阿郎」之成年男子，基於犯意之聯絡
      ，結夥三人以上，於九十二年一月十七日中午十二時三十分許，由黃吉春及綽
      號「阿郎」之人，持客觀上足供兇器使用之扳手一支（未扣案），以破壞大門
      門鎖方式，潛入甲○○位於苗栗縣後龍鎮○○路七十號住處（侵入住居罪部分
      未據告訴），而乙○○則在外把風，共同竊取甲○○所有之金飾約一兩、鑽戒
      一只、手錶約十餘只及數目不詳之外幣，得手後逃逸，三人並將所得財物予以
      變賣朋分花用完畢。
（六）嗣乙○○因另涉犯強盜案件，經警方於九十二年一月二十三日，向檢察官借訊
      在台灣苗栗看守所羈押中之乙○○，乙○○則於警方尚未發覺上開竊盜案之前
      ，主動向警方供出上情接受裁判而自首。
三、案經苗栗縣警察局苗栗分局報請台灣苗栗地方法院檢察署檢察官偵查起訴。
    理  由
一、右揭事實，迭據被告乙○○於警訊時及偵、審中坦承不諱，核與共犯鍾仁忠、馮
    智義於警詢時之供述，共犯黃吉春於警詢時及檢察官偵查中供述，及被害人戊○○、丙○○、丁○○○、己○○及甲○○於警詢時指訴失竊之情節相符，此外復
    有富邦銀行自動櫃員機監視錄影帶所翻拍之照片二幀在卷足資佐證，是被告乙○○之自白，與事實相符，應堪信為真實。事證明確，被告乙○○之犯行，洵堪認
    定。
二、核被告乙○○於事實欄一（一）、（三）、（五）所為，均係犯刑法第三百二十
    一條第一項第二款、第三款、第四款結夥三人以上攜帶兇器毀壞門扇竊盜罪；於
    事實欄一（二）所為，係犯刑法第三百二十一條第一項第二款、第三款之攜帶兇
    器毀壞門扇竊盜罪；於事實欄一（四）所為，則係犯刑法第三百二十一條第一項
    第二款之踰越其他安全設備竊盜罪、同法第三百三十九條之二第一項利用自動付
    款設備詐欺罪。被告乙○○在事實欄一（一）中與共犯鍾仁忠、馮智義，於事實
    欄一（二）中與共犯鍾仁忠，於事實欄一（三）中與共犯鍾仁忠、綽號「阿偉」
    之成年男子，於事實欄一（四）中與共犯黃吉春，於事實欄一（五）中與共犯黃
    吉春及綽號「阿郎」之成年男子，彼此間有犯意聯絡及行為分擔，應各論以共同
    正犯。被告乙○○先後五次之竊盜犯行，時間緊接，所犯罪名之構成要件相同，
    顯係基於概括之犯意而為，應依連續犯之規定，論以情節較重之結夥三人以上攜
    帶兇器毀壞門扇竊盜之一罪，並依法加重其刑。又被告乙○○因另涉犯強盜案件
    ，經警方向檢察官借訊羈押中之被告乙○○，被告乙○○則於警方尚未發覺上開
    案件之前，主動向警方供出上情接受裁判，符合自首之要件，應依刑法第六十二
    條前段之規定，減輕其刑。被告乙○○竊盜部分同時有加重及減輕之事由，依法
    應先加重後減輕之。被告乙○○所犯上開結夥三人以上攜帶兇器毀壞門扇竊盜與
    利用自動付款設備詐欺兩罪間，有方法結果之牽連關係，應依刑法第五十五條後
    段牽連犯之規定，從一重之結夥三人以上攜帶兇器毀壞門扇竊盜罪處斷。爰審酌
    被告乙○○與其他共犯一再竊取他人財物，已危害當地社會治安，所竊取之財物
    均朋分花用完畢，使多位被害人無從追回失竊財物，致蒙受不小損失，理應重罰
    ，惟念其能主動向警方供出案情，犯後態度良好等一切情狀，本院並參酌檢察官
    之具體求刑，量處如主文所示之刑，以資懲儆。
三、至被告乙○○行竊所用扳手及鐵撬等工具，因均未經扣案，為避免將來執行之困
    難，本院自不另為沒收之諭知，附此敘明。
據上論斷，應依刑事訴訟法第二百七十三條之一第一項、第二百九十九條第一項前段
，刑法第五十六條、第三百二十一條第一項第二款、第三款、第四款、第三百三十九
條之二第一項、第五十五條後段、第六十二條前段，判決如主文。
本案經檢察官林映姿到庭執行職務。
中      華      民      國      九十二    年    十二    月    二十六    日
                                      臺灣苗栗地方法院刑事第一庭
                                              法  官  柳  章  峰
右正本證明與原本無異。
如不服本判決，應於判決送達後十日內向本院提出上訴狀（應附繕本）。
                                              書記官  歐  明  秀
中      華      民      國      九十二    年    十二    月    二十六    日
刑法第三百二十一條
犯竊盜罪而有左列情形之一者，處六月以上五年以下有期徒刑：
一、於夜間侵入住宅或有人居住之建築物、船艦或隱匿其內而犯之者。
二、毀越門扇、牆垣或其他安全設備而犯之者。
三、攜帶兇器而犯之者。
四、結夥三人以上而犯之者。
五、乘火災、水災或其他災害之際而犯之者。
六、在車站或埠頭而犯之者。
前項之未遂犯罰之。
刑法第三百三十九條之二
意圖為自己或第三人不法之所有，以不正方法由自動付款設備取得他人之物者，處三
年以下有期徒刑、拘役或一萬元以下罰金。
以前項方法得財產上不法之利益或使第三人得之者，亦同。


司法院資訊處製作；財團法人民間司法改革基金會備份。
